【裁判字號】    95,交簡上,5
【裁判日期】    950421
【裁判案由】    公共危險
【裁判全文】
臺灣臺東地方法院刑事判決             95年度交簡上字第5號
上  訴  人  臺灣臺東地方法院檢察署檢察官
被      告  甲○○
上列上訴人因公共危險案件，不服本院臺東簡易庭於中華民國九
十五年二月二十三日所為九十五年度東交簡字第二三號第一審刑
事簡易判決（檢察官起訴案號：九十四年度偵字第二四五一號）
，提起上訴，本院管轄之第二審合議庭判決如左：
    主  文
上訴駁回。
    事  實
一、本案經本院審理結果，認第一審判決被告甲○○係犯刑法第
    一百八十五條之三之服用酒類不能安全駕駛動力交通工具而
    駕駛罪，判處拘役三十日，如易科罰金以三百元折算一日，
    認事用法及量刑均無不當，應予維持，並引用第一審判決書
    記載之事實、證據及理由（如附件）。
二、上訴意旨雖略以：原審判決與本院歷年來之判決及對公共危
    險量刑之慣例不符，原審判決雖以被告酒醉駕車僅造成自己
    受傷，而認為檢察官依本院量刑慣例所求處之刑尚屬稍重，
    但被告飲酒後駕車致不能安全駕駛，卻行駛於公眾道路上，
    對於一般不特定人隨時有難以預測之危險，為公眾安全計，
    實不能以被告僅自己受傷即謂被告之行為可以寬縱，原審判
    決刑度顯然過低。然查：（一）按刑法第一百八十五條之三
    服用酒類不能安全駕駛動力交通工具而駕駛罪之法定本刑為
    一年以下有期徒刑、拘役或三萬元以下罰金，原審並未科處
    被告該罪之罪低法定刑罰金。（二）另按量刑輕重，係屬事
    實審法院得依職權自由裁量之事項，苟已斟酌刑法第五十七
    條各款所列情狀而未逾越法定刑度，不得遽指為違法（最高
    法院著有七十二年度臺上字第六六九六號、七十五年度臺上
    字第七○三三號判例參照）；且在同一犯罪事實與情節，如
    別無其他加重或減輕之原因，下級審量定之刑，亦無過重或
    失輕之不當情形，則上級審法院對下級審法院之職權行使，
    原則上應予尊重，此有最高法院八十五年度臺上字第二四四
    六號判決意旨可資參酌。原審判決依具體個案認定事實，並
    已審酌被告呼氣中酒精濃度值、服用酒類數量，明知酒精成
    分對人之意識能力具有不良影響，酒後駕車對一般往來之公
    眾及駕駛人自身皆具有高度之危險性，仍漠視自身安危及公
    眾安全，而駕駛車輛於道路上行駛，對公共安全危害非輕，
    暨其犯後已坦承犯行，而本件酒醉駕車係致本身受傷等一切
    情狀，量處拘役三十日，如易科罰金，以三百元折算一日，
    依前揭最高法院判例及判決要旨，尚難認原審量刑有違法或
    不當之情事。從而，本件上訴人以量刑過輕為由，提起上訴
    ，為無理由，應予駁回。
據上論斷，應依刑事訴訟法第四百五十五條之一第一項、第三百
六十八條、第三百六十四條，判決如主文。
本案經檢察官乙○○到庭執行職務
中    華    民    國    95    年    4     月    21    日
            刑事第二庭    審判長法  官  李勝琛
                                法  官  曾宗欽
                                法  官  連雅婷
以上正本證明與原本無異。
本件不得上訴。
                                書記官  蘇美琴
中    華    民    國    95    年    4     月    21    日


司法院資訊處製作；財團法人民間司法改革基金會備份。
